【裁判字號】    98,沙簡上,890
【裁判日期】    981015
【裁判案由】    妨害名譽
【裁判全文】
臺灣臺中地方法院刑事判決           98年度沙簡上字第890號
上  訴  人  臺灣臺中地方法院檢察署檢察官
被      告  甲○○
上列上訴人因被告妨害名譽案件，不服本院沙鹿簡易庭98年度沙
簡字第444號中華民國98年8月17日第一審簡易判決（聲請簡易判
決處刑案號：臺灣臺中地方法院檢察署98年度偵字第11283號）
，提起上訴，本院管轄之第二審合議庭判決如下：
    主    文
上訴駁回。
    犯罪事實及理由
一、本案經本院理結果，認第一審簡易判決認事用法及量刑均無
    不當，應予維持，並引用第一審簡易判決書（含臺灣臺中地
    方法院檢察署檢察官聲請簡易判決處刑書）記載之犯罪事實
    、證據及理由。
二、按關於刑之量定，係實體法上賦予法院得為自由裁量之事項
    ，倘其未有逾越法律所規定之範圍，或濫用其權限，即不得
    任意指摘為違法（最高法院75年臺上字第7033號判例意旨參
    照），且在同一犯罪事實與情節，如別無其他加重或減輕之
    原因，下級審量定之刑，亦無過重或失輕之不當情形，則上
    級審法院對下級審法院之職權行使，原則上應予尊重（最高
    法院85年度臺上字第2446號判決意旨參照）。是原簡易判決
    認定被告甲○○因在網路上言論與告訴人乙○○發生衝突而
    張貼告訴人照片，並以符號繪出「比中指」之圖案，及以在
    網路上張貼文字而公然侮辱告訴人等情，成立公然侮辱犯行
    ，事證明確，審酌被告無不法前科，坦承犯行，犯罪手段等
    情狀，適用刑法第309條第1項、第41條第1項前段、刑法施
    行法第1條之1之規定，對被告量處拘役10日，並諭知易科罰
    金之折算標準，核其認事用法及量刑，並無違誤或不當之處
    ，揆諸前開裁判意旨，原審判決，自應予維持。基此，本院
    認原審之認事用法，於法並無不合，量刑亦屬妥適，檢察官
    援引告訴人請求上訴理由據以提起上訴，其上訴意旨認為被
    告於本案判決後猶在網路上撰文侮辱被告，顯見被告犯後態
    度不佳，原審量刑過輕，請求撤銷改判較重之刑，本院認為
    原審判決認事用法既無任何疏漏或違誤之處，而量刑係屬法
    官在法定刑範圍內得自由裁量之事項，且原審量刑並未失輕
    ，上訴人執前開理由據以對原審提起上訴請求撤銷改判量處
    較重之刑，顯無理由。是以，本件上訴，為無理由，應予駁
    回。
據上論斷，應依刑事訴訟法第455條之1第1項、第3項、第373條
、第368條、第364條，判決如主文。
中    華    民    國    98    年    10    月    15    日
                  刑事第六庭    審判長法  官  黃益茂
                                      法  官  高英賓
                                      法  官  戴博誠
上正本證明與原本無異。
本件不得上訴。
                                      書記官  林政佑
中    華    民    國    98    年    10    月    15    日


司法院資訊處製作；財團法人民間司法改革基金會備份。
